【裁判字號】    96,交聲,512
【裁判日期】    970115
【裁判案由】    違反道路交通管理處罰條例聲明異議
【裁判全文】
臺灣基隆地方法院交通事件裁定        96年度交聲字第512 號
原處分機關  交通部公路總局臺北區監理所基隆監理站
異  議  人
即受處分人  林宏伯
                     國民
上列異議人因違反道路交通管理處罰條例案件，對於交通部公路
總局臺北區監理所基隆監理站於民國96年11月8 日所為之處分（
原處分案號：基監字第裁42-CO0000000號），聲明異議，本院裁
定如下：
    主  文
異議駁回。
    理  由
一、原處分意旨略以：異議人即受處分人林宏伯（下稱異議人）
    於民國96年10月14日凌晨0 時19分許，駕駛車號793-NF號自
    營小客車，行經台北縣汐止市鄉○街○○道路處時，因不願
    配合酒精濃度測試，經警當場依道路交通管理處罰條例第35
    條第4 項「酒後駕車拒絕酒精濃度測試」之違規事由為舉發
    ，嗣異議人於應到案期日前提出申訴，經原處分機關函請原
    舉發單位調查結果，仍認異議人有上揭之違規行為，原處分
    機關遂於96年11月8 日開具裁決書裁處罰鍰新臺幣（下同）
    60,000元（異議人業已繳納）且吊銷其駕駛執照，並依同條
    例第67條第2 項之規定異議人於3 年內不得考領駕駛執照。
    又異議人已於96年11月8 日簽收上述裁決書，後又於96年12
    月19日提起聲明異議，已逾上開條例第87條第1 項之20日法
    定期間，依法應予駁回等語。
二、異議意旨略以：當時因異議人晚間有喝酒，故不敢開車，於
    晚間9 時至12時在793-NF號營小客上睡覺，當時車輛在汐止
    市鄉○街180 號巷口，14日凌晨適逢汐止長安派出所巡邏車
    經過，因該巷路較狹窄，擔心異議人妨礙交通，巡邏車員警
    要求異議人將車輛移到寬廣的地方休息，異議人遂將上述車
    輛移至鄉友街52號前，卻遭汐止警備隊設置之臨檢站臨檢，
    異議人向警員說明情形並請其向汐止長安派出所查證，惟員
    警未接受並執意異議人接受酒測。再此次遭裁處罰鍰60,000
    元，又需吊照及三年無法考照，家中有幼小子女及老母親，
    均賴上述營小客車為生，爰聲請依法撤銷云云。
三、按受處分人不服道路交通管理處罰條例第8 條所定主管機關
    所為之處罰者，得於接到裁決書之翌日起20日內，向管轄地
    方法院聲明異議，道路交通管理處罰條例第87條第1 項定有
    明文。又交通法庭認聲明異議不合法律上之程式，且無從補
    正者，應以裁定駁回之，道路交通案件處理辦法第18條亦明
    定之。
四、經查：本件異議人於民國96年10月14日凌晨0 時19分許，駕
    駛車牌號碼793-NF號自營小客車，行經臺北縣汐止市鄉○街
    ○○道路處，因拒絕酒精測試，經員警填單舉發，嗣原處分
    機關於96年11月8 日以基監裁字第裁42－CO0000000 號違反
    道路交通管理事件裁決書，依道路交通管理處罰條例第35條
    第4項、第67條第2項之規定，裁處受處分人罰鍰新臺幣60,0
    00元、吊銷駕照及禁考3年，且本件裁決書已於96年11月8日
    送達並由其異議人收受，此有舉發違反道路交通管理事件通
    知單（下稱舉發通知單）、裁決書、交通部公路總局臺北區
    監理所基隆監理站送達證書影本各1 紙在卷足憑。雖然異議
    人辯稱伊於96年12月7 日始收受裁決書等語，但是本院核對
    異議人所提之「聲明異議狀」及「交通部公路總局臺北區監
    理所基隆監理站送達證書」正本上之簽名，雖然皆甚為潦草
    ，但是其字形、筆順及筆劃，均極為相似，應屬同一人所為
    ，且異議人之異議理由亦未爭執上揭「送達證書」上簽名之
    真正，是監理機關已依法定程序將前揭裁決書送達予異議人
    。依前開法條規定，則異議人自應於接到裁決書之翌日（即
    96年11月9日）起20 日內向本院提出聲明異議。惟異議人遲
    至96年12月19日始聲明異議，有聲明異議狀上之收文章戳可
    資佐證，足見異議人之聲明異議已逾20日之法定期間，顯然
    不合法律上之程式，且無從補正。揆諸前揭規定，自應將異
    議人之異議駁回。
五、據上論斷，應依道路交通案件處理辦法第18條，裁定如主文
    。
中    華    民    國    97    年    1    月    15     日
                  交通法庭法  官  何怡穎
以上正本證明與原本無異。
對於本件裁定如有不服，應於收受送達後5 日內，向本院提出抗
告書狀，敘述抗告之理由，抗告於臺灣高等法院。
中    華    民    國    97  年    1    月      15     日
                          書記官  鄭梅君


司法院資訊處製作；財團法人民間司法改革基金會備份。
